# 房地产企业，暂估相关问题

提问人：CBZQQFSHYH123 时间：2021-01-29 11:33:08
A公司于 2020 年 11 月与政府签订土地转让协议，协议中规定于 2021 年 2 月 6 日前交付土地。截止 2020 年末，A公司仅缴纳土地保证金，未付清全款，暂未在该土地上动工。是否需要按土地转让全款金额暂估计入存货确认应付？

回答人：chenyiwei
如果政府尚未交付土地（本企业尚未取得对该土地的控制权），则无需按土地转让全款金额暂估计入存货确认应付；在办理完毕土地使用权证（或者未办理权证但已实际控制该土地）时再处理。